---
output: github_document
---

<!-- README.md is generated from README.Rmd. Please edit that file -->

```{r, include = FALSE}
knitr::opts_chunk$set(
  collapse = TRUE,
  comment = "#>",
  fig.path = "man/figures/README-",
  out.width = "100%"
)
```

# Spalanie

Pakiet 'spalanie' zostal stworzy na potrzeby przedmiotu Metody inwentaryzacji i szacowania emisji. Jego glownym przeznaczeniem jest obliczania emisji spalni generowanych przez pojazdy.
Otrzymane wyniki mozna zaprezentowac na wykresie który jest dolaczony do stworzonego pakietu.

## Instalacja z winietą

```{r setup, eval=FALSE}
# instalacja potrzebnego pakietu devtools
if (!require(devtools)) {install.packages("devtools"); require(devtools)}
# instalacja pakietu spalanie
install_github("marcinqcza/spalanie", force = T, build_vignettes = T)
library(spalanie)
```

## Przykladowe zastosowanie 

Pakiet zawiera pliki danych 'input' i 'wskazniki' które umozliwiaja latwiejsze uzycie jego mozliowsci. Funkcja 'emisja' uzywa domyslnych danych natomiast prezentacja wyników 'wykres' nalezy wpisac jaki wskaznik chcemy porównac do natezenia i obliczonej emisji.

```{r example, eval=FALSE}
emisja()
wykres(Fuel)
```

