---
title: "Wprowadzenie do emisji spalin"
output: rmarkdown::html_vignette
vignette: >
 %\VignetteIndexEntry{Wprowadzenie do emisji spalin}
 %\VignetteEncoding{UTF-8}
 %\VignetteEngine{knitr::rmarkdown}
---
  
```{r, include = FALSE}
knitr::opts_chunk$set(
  collapse = TRUE,
  comment = "#>"
) 
```

```{r dodatkowe ustawienia, include=FALSE, results='hide'}
library(spalanie)
```


***
  
**Marcin Kucza**
  
**AGH** Akademia Górniczo-Hutnicza im. Stanisława Staszica w Krakowie, Wydział Geodezji Górniczej i Inżynierii Środowiska, Geoinformacja, III rok.

**e-mail:** *[marcinqcza@student.agh.edu.pl](marcinqcza@student.agh.edu.pl)*.

***
# Wprowadzenia
***
Pakiet 'spalanie' powstal na potrzeby przedmiotu  Metody inwentaryzacji i szacowania emisji. Jego celem jest obliczanie emisji spalin generowanych przez rózne rodzaje pojazdów i silników sie w nich znajdujacych. Pakiet posiada juz dane dzieki którym mozna w szybki sposób sprawdzic jego dzialanie poprzez obliczenie emisji funkcja 'emisja' i zaprezentowanie otrzymanych wyników 'wykres'
  
***
# Instalacja pakietu
***
  
Zwiazku z tym ze repozytorium pakietu 'spalanie' znajduje sie na portalu [github](https://github.com/) potrzebny jest również pakiet devtools, który pobierze repozyroriu spalanie i zainstaluje pakiet na twoim komputerze.

```{r setup, eval=FALSE}
#instalacja potrzebnego pakietu devtools
if(!require(devtools)) {install.packages("devtools"); require(devtools)}
#instalacja pakietu spalanie
devtools::install_github("marcinqcza/spalanie")
library(spalanie)
```

W celu poprawnego dzialania pakietu zalecne sie wczytanie nastepujacych pakietow:

```{r, results='hide'}
library(devtools)
library(dplyr)
library(ggplot2)
library(magrittr)
library(tidyverse)
library(base)
library(stats)
library(rlang)
```

***
# Obliczenie emisji spalin (emisja)
***
W celu obliczenia emisji spalin stosujemy fukcje 'emisja'. Dane tej funkcji sa wpisane domyslnie ale w kazdej chwili uzytkownik moze je samodzielnie wyselekcjonować. Aby uzyskac wiecej informacji o funkcji uzyj polecenie:

```{r echo=TRUE}
?spalanie::emisja()
```


***
# Wizualizacja obliczonych wyników (wykres)
***
Wizualizacji otrzymanych wyników prezentuje fukcja 'wykres'. Aby przedstawic dane w formie garficznej trzeba wybrac jedne wskaznik (UWAGA!!! - wskaznik musi byc typy character).Aby uzyskac wiecej informacji o funkcji uzyj polecenie:

```{r echo=TRUE}
?spalanie::wykres()
```
