---
title: "Wprowadzenie do emisja spalin"
output: rmarkdown::html_vignette
vignette: >
  %\VignetteIndexEntry{Wprowadzenie do emisja spalin}
  %\VignetteEncoding{UTF-8}
  %\VignetteEngine{knitr::rmarkdown}
---

```{r, include = FALSE}
knitr::opts_chunk$set(
  collapse = TRUE,
  comment = "#>"
)
```

```{r dodatkowe ustawienia, include=FALSE, results='hide'}
#library(spalanie)
```

***

**Marcin Kucza**

**AGH** Akademia Górniczo-Hutnicza im. Stanisława Staszica w Krakowie, Wydział Geodezji Górniczej i Inżynierii Środowiska, Geoinformacja, III rok.

**e-mail:** *[marcinqcza@student.agh.edu.pl](marcinqcza@student.agh.edu.pl)*.

***
# Wprowadzenia
***


***
# Instalacja pakietu
***

Zwiazku z tym ze repozytorium pakietu znajduje sie na portalu [github](https://github.com/) potrzebny jest również pakiet devtools, który pobierze repozyroriu emisja i zainstaluje pakiet na twoim komputerze.

```{r setup, eval=FALSE}
knitr::opts_chunk$set(eval = FALSE, include = FALSE)
# instalacja potrzebnego pakietu devtools
if(!require(devtools)) {install.packages("devtools"); require(devtools)}
# instalacja pakietu emisja
devtools::install_github("")
library(emisja)
```

***
# Wizualizacja obliczonych wyników
***
